臺灣臺中地方法院刑事判決
110年度訴字第1268號
公  訴  人  臺灣臺中地方檢察署檢察官
被      告  林雅君



選任辯護人  張家豪律師(法扶律師)
被      告  王錫田



指定辯護人  本院公設辯護人賴泰鈞
上列被告等因違反毒品危害防制條例案件，經檢察官提起公訴（
110年度偵字第9605號、10206號、第19858號、第19859號），本
院判決如下：
    主  文
林雅君犯如附表一、二、三所示之各罪，各處如附表一、二、三
所示之刑及沒收。
王錫田犯如附表三所示之各罪，各處如附表三所示之刑及沒收。
    犯罪事實
一、林雅君明知海洛因係毒品危害防制條例第2條第2項第1款所
    規定之第一級毒品，不得非法持有、販賣；林雅君、王錫田
    均明知甲基安非他命係毒品危害防制條例第2條第2項第2款
    所規定之第二級毒品，不得非法持有、販賣，詎林雅君竟單
    獨或與王錫田共同為下列行為：
  ㈠林雅君基於意圖營利販賣第一級毒品海洛因之各別犯意，將
    海洛因分別販賣與附表一「購毒者」欄所示之人，其各次交
    易時間、地點、對象、方式、聯絡工具、毒品種類、數量及
    金額等情節，均詳如附表一所示。
　㈡林雅君基於意圖營利販賣第二級毒品甲基安非他命之各別犯
    意，將甲基安非他命分別販賣與附表二「購毒者」欄所示之
    人，其各次交易時間、地點、對象、方式、聯絡工具、毒品
    種類、數量及金額等情節，均詳如附表二所示。　
　㈢林雅君、王錫田共同基於意圖營利販賣第二級毒品甲基安非
    他命之犯意聯絡，將甲基安非他命分別販賣與附表三「購毒
    者」欄所示之人，其各次交易時間、地點、對象、方式、聯
    絡工具、毒品種類、數量及金額等情節，均詳如附表三所示
    。　　
二、嗣經警持本院法官核發之搜索票，於民國110年3月8日下午4
    時30分許，在臺中市○○區○○街000號前執行搜索，當場扣得
    如附表四所示之物；於同日下午5時47分許，在臺中市○○區○
    ○街000號3樓之2林雅君、王錫田住處執行搜索，當場扣得如
    附表五所示之物。
三、案經臺中市政府警察局刑事警察大隊及內政部警政署保安警
    察第三總隊第一大隊報告臺灣臺中地方檢察署檢察官偵查起
    訴。
    理  由
一、證據能力方面：
  ㈠查：
　⒈按通訊保障及監察法第18條之1第1項規定：「依第5條、第6
    條或第7條規定執行通訊監察，取得其他案件之內容者，不
    得作為證據。但於發現後7日內補行陳報法院，並經法院審
    查認可該案件與實施通訊監察之案件具有關連性或為第5條
    第1項所列各款之罪者，不在此限。」。查本案所引用有關
    門號0000000000號行動電話如附表一編號1至5所示之通訊監
    察錄音，係臺灣臺中地方檢察署（下稱臺中地檢署）聲請本
    院以109年度聲監字第000393號通訊監察書核准監聽，而附
    表一編號1至5之通訊監察錄音內容，業經臺中地檢署依前揭
    規定陳報本院，並經本院依前揭規定審查認可，有臺中地檢
    署109年5月7日中檢增劍109他3381字第1099045316號函、10
    9年5月27日中檢增劍109他3381字第1099053067號函、臺中
    地檢署檢察官109年5月6日、109年5月26日陳報書、臺中市
    政府警察局刑事警察大隊偵查報告、前揭通訊監察書及附表
    影本、通訊監察譯文、本院109年5月11日中院麟刑山109聲
    監可字第30號函、本院109年5月29日中院麟刑山109聲監可
    字第38號函在卷可查（見本院卷資料卷），復經本院調取該
    等卷宗核閱無訛，合先敘明。
　⒉本案所引用有關門號0000000000號行動電話如附表一編號6至
    11、附表二所示之通訊監察錄音，係臺中地檢署聲請本院以
    109年度聲監字第000484號、109年度聲監續字第000545號、
    第000662號、第000752號、第000814號、第000848號、第00
    0893號、第000935號通訊監察書核准監聽之情，有該通訊監
    察書及附表影本在卷可稽〈見臺中地檢署110年度偵字第9605
    號卷一（下稱①110偵9605卷一）第87至133頁〉，屬依法所為
    之監聽。
　⒊又偵查機關依據該監察錄音內容製作通訊監察譯文，被告林
    雅君及其辯護人於本院審理時並未爭執該通訊監察譯文之證
    據能力及其真實性，本院復於審判期日提示予被告林雅君及
    其辯護人並告以要旨，踐行調查證據程序並為辯論，是本院
    審酌上開通訊監察譯文書面作成時之情況，認為具有證據能
    力。
　㈡按被告以外之人於審判外之陳述，雖不符前4條（即刑事訴訟
    法第159條之1至第159條之4）之規定，而經當事人於審判程
    序同意作為證據，法院審酌該言詞陳述或書面陳述作成時之
    情況，認為適當者，亦得為證據。當事人、代理人或辯護人
    於法院調查證據時，知有第159條第1項不得為證據之情形，
    而未於言詞辯論終結前聲明異議者，視為有前項之同意，刑
    事訴訟法第159條之5定有明文。而其立法意旨在於傳聞證據
    未經當事人之反對詰問予以核實，乃予排斥。惟若當事人已
    放棄對原供述人之反對詰問權，於審判程序表明同意該等傳
    聞證據可作為證據，基於尊重當事人對傳聞證據之處分權，
    及證據資料愈豐富，愈有助於真實發見之理念，此時，法院
    自可承認該傳聞證據之證據能力。經查，本判決所引用下列
    各項以被告以外之人於審判外之陳述為證據方法之證據能力
    ，業經本院於準備程序及審判期日時予以提示並告以要旨，
    而經公訴人、被告林雅君、王錫田及其等辯護人均同意具有
    證據能力（見本院卷一第244頁、本院卷二第66、67頁），
    且迄至本院言詞辯論終結前均未聲明異議。本院審酌該等資
    料之製作、取得，尚無違法不當之情形，且均為證明犯罪事
    實存否所必要，認為以之作為證據應屬適當，揆諸上開規定
    ，自均具證據能力。
二、認定犯罪事實所憑證據及理由：
  ㈠犯罪事實一、㈠、㈡各次之犯罪事實，業據被告林雅君於本院
    審理時坦承犯行而自白不諱（見本院卷一第238、239頁、本
    院卷二第131、132頁），復有如附表一、二「證據」欄所示
    之證據在卷可證。是被告林雅君此部分之自白與事實相符，
    堪以憑採。
　㈡犯罪事實一、㈢各次之犯罪事實，業據被告林雅君、王錫田於
    本院審理時坦承犯行而自白不諱（見本院卷一第238、239頁
    、本院卷二第131、132頁），復有如附表三「證據」欄所示
    之證據在卷可證。是被告林雅君、王錫田此部分之自白與事
    實相符，堪以憑採。  
  ㈢我國就販賣海洛因、甲基安非他命行為之查緝一向執法甚嚴
    ，並科以重刑，且販賣海洛因、甲基安非他命係違法行為，
    不可公然為之，亦無公定價格，容易分裝及增減份量，每次
    買賣之價量，可能隨時依雙方關係深淺、資力、需求量及對
    行情之認知、來源是否充裕、查緝是否嚴謹、購買者被查獲
    時供述購買對象之可能風險之評估等情形，而異其標準，非
    可一概而論；販賣之利得，除被告坦承犯行或價量俱臻明確
    外，委難察得實情，販賣之人以「價差」或「量差」或「調
    降純度」謀取利潤之方式或有差異，然其意圖營利之販賣行
    為則屬相同，並無二致。兼參酌海洛因、甲基安非他命量微
    價高，販賣者有暴利可圖，茍非意圖販賣營利，一般人豈會
    甘冒重刑而販賣海洛因、甲基安非他命。查被告林雅君於本
    院審理時自承：我販賣海洛因、甲基安非他命，每次交易我
    可以賺取自己施用的量，即我買進來之海洛因、甲基安非他
    命，我會取部分起來供自己施用，其他再以買入之原價格賣
    出；我和被告王錫田共同販賣甲基安非他命，每次交易我可
    以賺取我和被告王錫田共同施用的量，即我買進來之甲基安
    非他命，我會取部分起來供自己和被告王錫田共同施用，其
    他再以買入之原價格賣出，被告王錫田賺取之部分就是我前
    揭所取出之部分，和我共同施用等語（見本院卷一第239頁
    ）；被告王錫田於本院審理時自承：我販賣甲基安非他命之
    好處均係被告林雅君會將從上手拿到之甲基安非他命撥一點
    起來給我和被告林雅君一起共同施用等語（見本院卷二第13
    2頁）。足認，被告林雅君各次販賣海洛因、甲基安非他命
    ；被告王錫田各次販賣甲基安非他命之行為，有營利之意圖
    至明。
  ㈣綜上，本案事證明確，被告林雅君、王錫田上開犯行，均洵
    堪認定，皆應依法論科。
三、論罪科刑：
  ㈠按行為後法律有變更者，適用行為時之法律。但行為後之法
    律有利於行為人者，適用最有利於行為人之法律，刑法第2
    條第1項定有明文。查毒品危害防制條例第4條第1項、第2項
    、第17條第2項業於109年1月15日修正公布施行，並於被告
    林雅君為附表一編號1至5、7、8、附表二編號1之行為後之1
    09年7月15日生效。⒈修正前毒品危害防制條例第4條第1項、
    第2項規定：「製造、運輸、販賣第一級毒品者，處死刑或
    無期徒刑；處無期徒刑者，得併科新臺幣2千萬元以下罰金
    。製造、運輸、販賣第二級毒品者，處無期徒刑或7年以上
    有期徒刑，得併科新臺幣1千萬元以下罰金。」，修正後條
    文則規定：「製造、運輸、販賣第一級毒品者，處死刑或無
    期徒刑；處無期徒刑者，得併科新臺幣3千萬元以下罰金。
    製造、運輸、販賣第二級毒品者，處無期徒刑或10年以上有
    期徒刑，得併科新臺幣1千5百萬元以下罰金。」；⒉修正前
    毒品危害防制條例第17條第2項規定：「犯第4條至第8條之
    罪於偵查及審判中均自白者，減輕其刑。」，修正後條文則
    規定：「犯第4條至第8條之罪於偵查及歷次審判中均自白者
    ，減輕其刑。」。經比較修正前、後規定，毒品危害防制條
    例第4條第1項、第2項規定，構成要件均未變更，然第1項罰
    金之刑度；第2項有期徒刑及罰金之刑度，均較修正前提高
    ；另毒品危害防制條例第17條第2項規定，修正後已明定於
    偵查及歷次審判中均自白者，始減輕其刑。是經比較新舊法
    之結果，修正後毒品危害防制條例第4條第1項、第2項、第1
    7條第2項之規定並未有利於被告林雅君，比較新、舊法結果
    ，應以被告林雅君為附表一編號1至5、7、8、附表二編號1
    之行為時即修正前毒品危害防制條例第4條第1項、第2項、
    第17條第2項之規定對被告林雅君較為有利。
  ㈡次按海洛因、甲基安非他命各係毒品危害防制條例第2條第2
    項第1款、第2款依毒品成癮性、濫用性及對社會危害性分級
    管制之第一級、第二級毒品，均不得非法持有、販賣。
  ㈢罪名部分： 
　⒈核被告林雅君就附表一編號1至5、7、8所為，均係犯修正前
    毒品危害防制條例第4條第1項之販賣第一級毒品罪；就附表
    一編號6、9至11所為，均係犯毒品危害防制條例第4條第1項
    之販賣第一級毒品罪；就附表二編號1所為，係犯修正前毒
    品危害防制條例第4條第2項之販賣第二級毒品罪；就附表二
    編號2至4、附表三所為，均係犯毒品危害防制條例第4條第2
    項之販賣第二級毒品罪。被告林雅君因販賣而持有第一、二
    級毒品之低度行為，各應為其販賣第一、二級毒品之高度行
    為所吸收，均不另論罪。
　⒉核被告王錫田就附表三所為，均係犯毒品危害防制條例第4條
    第2項之販賣第二級毒品罪。被告王錫田就附表三因販賣而
    持有第二級毒品之低度行為，各應為其販賣第二級毒品之高
    度行為所吸收，均不另論罪。
  ㈣被告林雅君、王錫田就附表三所為販賣第二級毒品之犯行，
    有犯意聯絡及行為分擔，均為共同正犯。
　㈤被告林雅君就附表一編號2所為，於109年4月29日下午2時19
    分51秒至下午3時35分9秒間某時許，先委由不知情友人真實
    姓名年籍不詳綽號「燒餅」之成年男子向李汝斌收取買賣價
    金後，被告林雅君於109年4月30日上午7時26分許，再交付
    海洛因1包與李汝斌，在主觀上顯係基於單一之販賣第一級
    毒品犯意，於密切接近之時間接續實施，各行為之獨立性極
    為薄弱，依一般社會健全觀念，在時間差距上，難以強行分
    開，是應認係屬接續犯；就附表一編號3所為，於109年5月4
    日下午4時54分許，與李汝斌交易海洛因後，因李汝斌認被
    告林雅君交付之海洛因品質不佳，被告林雅君旋依李汝斌要
    求，於同日晚間8時22分57秒稍後，持其他海洛因與李汝斌
    交換之前交付之其中1包海洛因，及退還李汝斌3,000元，且
    取回另1包海洛因，在主觀上顯係基於單一之販賣第一級毒
    品犯意，於密切接近之時間接續實施，各行為之獨立性極為
    薄弱，依一般社會健全觀念，在時間差距上，難以強行分開
    ，是應認係屬接續犯；就附表一編號8所為，於109年6月8日
    上午11時許，先向楊上卯收取買賣價金後，於同日晚間9時2
    8分許，再交付海洛因1包與楊上卯，在主觀上顯係基於單一
    之販賣第一級毒品犯意，於密切接近之時間接續實施，各行
    為之獨立性極為薄弱，依一般社會健全觀念，在時間差距上
    ，難以強行分開，是應認係屬接續犯；就附表一編號9所為
    ，於109年10月25日下午3時49分許，先向趙海明收取買賣價
    金後，於同日下午3時59分許，再交付海洛因1包與趙海明，
    在主觀上顯係基於單一之販賣第一級毒品犯意，於密切接近
    之時地接續實施，各行為之獨立性極為薄弱，依一般社會健
    全觀念，在時間差距上，難以強行分開，是應認係屬接續犯
    ；就附表一編號10所為，於109年10月27日上午11時餘許，
    先向趙海明收取買賣價金後，於同日中午12時許，再交付海
    洛因1包與趙海明，在主觀上顯係基於單一之販賣第一級毒
    品犯意，於密切接近之時地接續實施，各行為之獨立性極為
    薄弱，依一般社會健全觀念，在時間差距上，難以強行分開
    ，是應認係屬接續犯，及被告林雅君、王錫田就附表三編號
    1所為，由被告王錫田於110年2月5日下午4時7分許，先向林
    宜德收取買賣價金後，復於同日下午5時51分許，再交付甲
    基安非他命1包與林宜德，在主觀上顯係基於單一之販賣第
    二級毒品犯意，於密切接近之時地接續實施，各行為之獨立
    性極為薄弱，依一般社會健全觀念，在時間差距上，難以強
    行分開，是應認係屬接續犯，而各為包括之一罪。
  ㈥被告林雅君所犯11次販賣第一級毒品罪、7次販賣第二級毒品
    罪間；被告王錫田所犯3次販賣第二級毒品罪間，均犯意各
    別，行為互殊，各應予分論併罰。 
　㈦被告王錫田就附表三編號1部分符合自首：
　　按刑法第62條所謂自首，祇以犯人在其犯罪未發覺前，向該
    管公務員自承犯罪而受裁判為已足，至於是否受他案訊問而
    一併供出，與其自首之效力，並不生何影響（最高法院30年
    上字第140號判決、84年度台上字第3246號判決、88年度台
    上字第210號判決參照）。查：被告王錫田於110年3月16日
    警詢時，經警詢問被告王錫田有關附表三編號2之犯罪事實
    時，自行供出：「另外過年前的一個禮拜（110年2月6日）
    我和林宜德在臺中市西屯區港尾果菜市場內有進行過1次毒
    品交易，是由我先向林宜德收取購毒款項7,000元後，我再
    將購毒款項交給林雅君，林雅君再將安非他命毒品交給我，
    我再轉手將安非他命交付給林宜德。」等語〈見臺中地檢署1
    10年度偵字第9605號卷二（下稱②110偵9605卷二）第167頁〉
    ，之後員警於110年3月17日，始以被告王錫田前揭陳述之情
    形詢問證人林宜德，經證人林宜德於警詢中證稱：正確日期
    應該是110年2月5日，我在前揭果菜市場，先交付7,000元與
    被告王錫田，約過1小時，被告王錫田在前揭果菜市場第3停
    車場交付甲基安非他命1包給我，因當天係領薪水日，故我
    印象特別深刻等語（見②110偵9605卷二第203至206頁），並
    經警翻拍證人林宜德手機內其與被告王錫田於110年2月5日L
    INE通話紀錄供證人林宜德確認（見②110偵9605卷二第204至
    205頁）。而臺中市政府警察局刑事警察大隊於110年8月19
    日以中市警刑一字第1100031072號函表示：該隊係於被告王
    錫田於警詢坦承上情（被告王錫田當時稱係110年2月6日）
    後，即通知證人林宜德至該隊說明，經檢視林宜德所持用之
    行動電話，發現證人林宜德與被告王錫田在LINE對話中僅在
    110年2月5日有對話紀錄，及證人林宜德於警詢供稱當日係
    領薪水之日子，故印象特別深刻，故以此為根據合理懷疑被
    告王錫田與林宜德於110年2月5日下午5時50分有進行毒品交
    易等語（見本院卷一第269頁）。可見，警方就附表三編號1
    部分尚未確切掌握被告王錫田販毒事證，經被告王錫田自行
    供出前揭犯行，警方乃依據被告王錫田之陳述進行調查。至
    被告王錫田於警詢所陳述之日期固屬有誤，且被告王錫田於
    警詢時僅供述其收款及交付甲基安非他命之過程，嗣於偵查
    、本院法官羈押訊問時，均否認有因此獲利，然此並不影響
    被告王錫田前揭自行供出其有向林宜德收取價金7,000元，
    及嗣交付甲基安非他命1包與林宜德之客觀情形。足認，警
    方於尚無確切之根據得為合理之可疑被告王錫田有附表三編
    號1部分販賣甲基安非他命犯行前，被告王錫田經警詢問時
    ，自行供出其此部分犯行，經核符合自首要件，爰依刑法第
    62條前段規定減輕其刑。
  ㈧按（修正前）毒品危害防制條例第17條第2項規定「犯第4條
    至第8條之罪於偵查及審判中均自白者，減輕其刑」，係為
    鼓勵是類犯罪行為人自白、悔過，並期訴訟經濟、節約司法
    資源而設。此所謂「自白」，係指對自己之犯罪事實全部或
    主要部分為肯定供述之意。自白販賣毒品，其關於毒品交易
    之種類、金額、時間、地點等供述內容，須令人足以辨識被
    告具有肯認其有販賣毒品事實之意思，始具有自白效力。而
    販賣毒品與合資購買、代為購買或原價轉讓而幫助他人施用
    毒品、與他人共同持有毒品或轉讓毒品，在外觀上雖均有授
    受毒品及現金之行為，但因其主觀上是否具有營利意圖而異
    其罪名之論斷；倘僅供述毒品種類、金額、時間、地點，但
    否認有販賣毒品營利之意圖，既無從辨識其供述是否有肯認
    販賣毒品之意思，仍不能認定其已自白販賣毒品犯行（最高
    法院106年度台上字第140號判決要旨參照）。查：
  ⒈被告林雅君於偵查及本院審理時就本案販賣第一級、第二級
    毒品犯行均自白而坦承不諱，已如前述，應依修正前、後毒
    品危害防制條例第17條第2項規定，各減輕其刑。
  ⒉被告王錫田於本院審理時固就本案販賣第二級毒品犯行均自
    白而坦承不諱（見本院卷二第132頁），然其於警詢、偵查
    、本院法官羈押訊問時，均否認販賣第二級毒品，就附表三
    編號1、2部分，僅坦承向林宜德收取款項及交付甲基安非他
    命與林宜德；就附表三編號3部分，僅坦承分別與林宜德、
    被告林雅君以LINE聯繫有關林宜德購買甲基安非他命事宜，
    然一再辯稱：我是幫林宜德拿的，我並未從中獲利，否認販
    賣甲基安非他命，我和被告林雅君均沒有因為毒品交易而從
    中獲利云云〈見②110偵9605卷二第167、172頁、臺中地檢署1
    10年度偵字第10206號卷（下稱③110偵10206卷）第497頁、
    本院110年度聲羈字第166號卷（下稱⑦110聲羈166卷）第26
    頁〉，則被告王錫田所陳稱其幫林宜德拿甲基安非他命，沒
    有賺錢云云，與起訴及本院所認定被告王錫田係與被告林雅
    君共同意圖營利而販賣甲基安非他命與林宜德之犯行不同，
    故與毒品危害防制條例第17條第2項要件不符，難認有該條
    項減輕其刑規定之適用。
  ㈨按犯毒品危害防制條例第4條至第8條、第10條或第11條之罪
    ，供出毒品來源，因而查獲其他正犯或共犯者，減輕或免除
    其刑，為同條例第17條第1項所明定。而所謂「供出毒品來
    源，因而查獲者」，係指具體提供毒品來源之資訊，使有偵
    查（或調查）犯罪職權之公務員知悉而對之發動偵查（或調
    查），並因而破獲者而言（最高法院99年度台上字第4392號
    判決參照）。查被告林雅君、王錫田於警詢、偵查中雖供稱
    被告林雅君之毒品來源係向綽號「姐仔」之女子及綽號「鼠
    哥」之男子購買，然檢、警並無查得該毒品上手乙節，有臺
    中市政府警察局刑事警察大隊110年7月8日中市警刑一字第1
    100025751號函、保安警察第三總隊第一大隊臺中偵查分隊
    警員110年7月13日職務報告附卷可查（見本院卷一第169、2
    29頁）。是本案並無因被告林雅君、王錫田供出毒品來源而
    查獲其他共犯或正犯之情形，尚難認被告林雅君、王錫田符
    合毒品危害防制條例第17條第1項之減刑規定。
  ㈩按刑法第59條規定之酌量減輕其刑，必須犯罪另有特殊之原
    因與環境，在客觀上足以引起一般同情，認為即使予以宣告
    法定最低度刑，猶嫌過重者，始有其適用。此所謂法定最低
    度刑，固包括法定最低本刑；惟遇有其他法定減輕之事由者
    ，則應係指適用其他法定減輕事由減輕其刑後之最低度刑而
    言。倘被告別有法定減輕事由者，應先適用法定減輕事由減
    輕其刑後，猶認其犯罪之情狀顯可憫恕，即使科以該減輕後
    之最低度刑仍嫌過重者，始得適用刑法第59條規定酌量減輕
    其刑（最高法院100年度台上字第744號判決參照）。查：
  ⒈被告林雅君販賣第一級毒品部分：按修正前毒品危害防制條
    例第4條第1項之販賣第一級毒品罪之法定刑為「處死刑或無
    期徒刑；處無期徒刑者，得併科新臺幣2千萬元以下罰金」
    ；修正後之法定刑為「處死刑或無期徒刑；處無期徒刑者，
    得併科新臺幣3千萬元以下罰金。」，然同為販賣第一級毒
    品之人，其原因動機不一，犯罪情節未必盡同，或有大盤毒
    梟者，亦有中、小盤之分，甚或僅止於吸毒者友儕間為求互
    通有無之有償轉讓者亦有之，其販賣行為所造成危害社會之
    程度自屬有異，法律科處此類犯罪，所設之法定最低本刑卻
    同為「死刑或無期徒刑」，不可謂不重，自非不可依客觀之
    犯行與主觀之惡性二者加以考量其情狀，是否有可憫恕之處
    ，適用刑法第59條之規定酌量減輕其刑，期使個案裁判之量
    刑能斟酌至當，符合比例原則。被告林雅君販賣第一級毒品
    海洛因之行為，無視國家對於杜絕毒品危害之禁令固屬不當
    ，本應予責難，然被告林雅君販賣海洛因之對象非多，且所
    販賣海洛因之金額非鉅，犯罪情節尚非至惡重大，僅因一時
    思慮不週，致罹重典，然相對於長期大量販賣毒品之大毒梟
    而言，被告林雅君之犯行對社會治安及國民健康之危害相對
    較小，從被告林雅君之犯案情節觀之，就如附表一所示販賣
    第一級毒品罪經適用修正前、後毒品危害防制條例第17條第
    2項規定減輕後，倘仍對被告林雅君販賣第一級毒品部分遽
    處以有期徒刑15年，無異失之過苛而不盡情理，不免予人情
    輕法重之感，且難謂符合罪刑相當性及比例原則，更無從與
    大毒梟之惡行有所區隔，是其犯罪情狀相較於法定之重刑，
    在客觀上足以引起一般人之同情，情節尚堪憫恕，爰就被告
    林雅君所為販賣第一級毒品之犯行，依刑法第59條之規定，
    酌量減輕其刑。
  ⒉被告林雅君、王錫田販賣第二級毒品部分：
　  被告林雅君、王錫田販賣第二級毒品之次數、數量及所得雖
    非甚鉅，與大盤販賣大量毒品者固截然有別，惟本院衡酌被
    告林雅君、王錫田販賣第二級毒品犯行為重大犯罪，且其等
    均有數次犯行，並非偶發之單一行為，被告林雅君所犯修正
    前毒品危害防制條例第4條第2項之販賣第二級毒品罪，其最
    輕本刑為有期徒刑7年；被告林雅君、王錫田所犯修正後毒
    品危害防制條例第4條第2項之販賣第二級毒品罪，其最輕本
    刑為有期徒刑10年，依被告林雅君就附表二、三各經適用修
    正前、後毒品危害防制條例第17條第2項規定減輕其刑；被
    告王錫田就附表三編號1部分經適用刑法第62條前段規定減
    輕其刑，及依被告王錫田之犯罪情節，被告王錫田就附表三
    編號2、3部分，均尚難謂有失之過苛或情輕法重情形。而衡
    酌被告林雅君、王錫田販賣第二級毒品，直接戕害購毒者身
    心健康，助長毒品流通，對社會治安實有相當程度危害，惡
    性匪淺，倘遽予憫恕被告林雅君、王錫田而依刑法第59條規
    定減輕其刑，除對其個人難收改過遷善之效，無法達到刑罰
    特別預防之目的外，亦易使其他販賣毒品之人心生投機、甘
    冒風險繼續販賣毒品，無法達到刑罰一般預防之目的，衡諸
    社會一般人客觀標準，尚難謂有過重而情堪憫恕之情形，自
    無適用刑法第59條規定之餘地。
  爰審酌被告林雅君明知海洛因及甲基安非他命對身心之危害
    ；被告王錫田明知甲基安非他命對身心之危害，竟無視國家
    杜絕毒品之禁令，被告林雅君將海洛因、甲基安非他命販賣
    與吸毒者；被告王錫田將甲基安非他命販賣與吸毒者，使購
    買之吸毒者更加產生對毒品之依賴性及成癮性，戕害他人健
    康，並有滋生其他犯罪之可能，危害社會治安，且減損國家
    國力、競爭力，惡性非輕。並參酌被告林雅君於犯罪後坦承
    全部犯行之犯後態度；被告王錫田於犯罪後就附表三編號1
    部分自首，於本院審理時調查證人完畢後終能坦承全部犯行
    之犯後態度，並衡酌被告林雅君、王錫田犯罪之動機、目的
    、手段、分工，被告林雅君販賣海洛因、甲基安非他命之次
    數、金額；被告王錫田販賣甲基安非他命之次數、金額，且
    兼衡被告林雅君、王錫田之教育智識程度、生活狀況（詳見
    本院卷二第133頁）、素行品行等一切情狀，被告林雅君分
    別量處如附表一、二、三「罪刑」欄所示之刑；被告王錫田
    分別量處如附表三「罪刑」欄所示之刑。
  按數罪併罰之案件，於審判中，現雖有科刑辯論之機制，惟
    尚未判決被告有罪，亦未宣告其刑度前，關於定應執行刑之
    事項，欲要求檢察官、被告或其辯護人為充分辯論，盡攻防
    之能事，事實上有其困難。關於數罪併罰之案件，如能俟被
    告所犯數罪全部確定後，於執行時，始由該案犯罪事實最後
    判決之法院所對應之檢察署檢察官，聲請該法院裁定之，無
    庸於每一個案判決時定其應執行刑，則依此所為之定刑，不
    但能保障被告(受刑人)之聽審權,符合正當法律程序，更可
    提升刑罰之可預測性，減少不必要之重複裁判，避免違反一
    事不再理原則情事之發生（最高法院1l0年度台抗大字第489
    號裁定見解可資參照）。準此，本案就被告林雅君、王錫田
    所犯各罪，爰不合併定其應執行之刑，附此敘明。
四、沒收部分：
　㈠按「任何人都不得保有犯罪所得」為普世基本法律原則，犯
    罪所得之沒收、追繳或追徵，在於剝奪犯罪行為人之實際犯
    罪所得（原物或其替代價值利益），使其不能坐享犯罪之成
    果，以杜絕犯罪誘因，可謂對抗、防止經濟、貪瀆犯罪之重
    要刑事措施，性質上屬類似不當得利之衡平措施，著重所受
    利得之剝奪。然苟無犯罪所得，自不生利得剝奪之問題，固
    不待言，至二人以上共同犯罪，關於犯罪所得之沒收、追繳
    或追徵，倘個別成員並無犯罪所得，且與其他成員對於所得
    亦無事實上之共同處分權時，同無「利得」可資剝奪，特別
    在集團性或重大經濟、貪污犯罪，不法利得龐大，一概採取
    絕對連帶沒收、追繳或追徵，對未受利得之共同正犯顯失公
    平。有關共同正犯犯罪所得之沒收、追繳或追徵，本院採沒
    收或追徵應就各人所分得者為之之見解。又所謂各人「所分
    得」，係指各人「對犯罪所得有事實上之處分權限」，法院
    應視具體個案之實際情形而為認定：倘若共同正犯各成員內
    部間，對於不法利得分配明確時，固應依各人實際分配所得
    沒收；然若共同正犯成員對不法所得並無處分權限，其他成
    員亦無事實上之共同處分權限者，自不予諭知沒收；至共同
    正犯各成員對於不法利得享有共同處分權限時，則應負共同
    沒收之責。至於上揭共同正犯各成員有無犯罪所得、所得數
    額，係關於沒收、追繳或追徵標的犯罪所得範圍之認定，因
    非屬犯罪事實有無之認定，並不適用「嚴格證明法則」，無
    須證明至毫無合理懷疑之確信程度，應由事實審法院綜合卷
    證資料，依自由證明程序釋明其合理之依據以認定之（最高
    法院104年度台上字第3937號判決要旨參照）。是以犯罪所
    得之沒收、追徵，應就各人分受所得之數為沒收。　
　㈡扣案如附表四所示之物，係被告林雅君所有，且係供被告林
    雅君本案附表一、二、附表三編號3各次犯行所用之物，業
    據被告林雅君於本院審理時供陳在卷（見本院卷一第241頁
    、本院卷二第129頁），是應依毒品危害防制條例第19條第1
    項規定，不問屬於犯罪行為人與否，於被告林雅君所犯附表
    一、二、附表三編號3各罪；於被告王錫田所犯附表三編號3
    之罪項下，均宣告沒收之。　　
  ㈢扣案如附表五編號2所示之物，係被告王錫田所有，且係供被
    告王錫田本案各次犯行所用之物，業據被告王錫田於本院審
    理時供陳在卷（見本院卷一第241頁、本院卷二第129頁），
    是應依毒品危害防制條例第19條第1項規定，不問屬於犯罪
    行為人與否，於被告王錫田、林雅君所犯附表三各罪項下，
    均宣告沒收之。
　㈣被告林雅君、王錫田就附表三各次共同販賣第二級毒品所收
    取之價款，係由被告林雅君取得之情，業據被告林雅君、王
    錫田於本院審理時陳述明確（見本院卷一第239頁）。則被
    告林雅君就附表一各次販賣第一級毒品；附表二、三各次販
    賣第二級毒品之犯罪所得分別如各該附表及編號「交易金額
    欄」所示，均未扣案，本院酌以如宣告沒收，並查無刑法第
    38條之2第2項過苛調節條款之適用，是應依刑法第38條之1
    第1項前段、第3項規定，於被告林雅君所犯各該罪項下，宣
    告沒收之，於全部或一部不能沒收或不宜執行沒收時，追徵
    其價額。
  ㈤扣案如附表五編號1所示之物，係被告林雅君所有，惟與本案
    無關之情，業據被告林雅君於本院審理時陳述在卷（見本院
    卷一第241頁、本院卷二第128頁），則該物品非違禁物，復
    無證據證明該等物品係供本案犯罪所用、犯罪預備之物或因
    犯罪所生之物，亦無證據證明係被告林雅君因本案犯罪所得
    之物，爰不予宣告沒收，附此敘明。
  ㈥以上宣告多數沒收部分，依刑法第40條之2第1項規定，併執
    行之。
據上論斷，應依刑事訴訟法第299條第1項前段，毒品危害防制條
例（修正前、後）第4條第1項、第2項、（修正前、後）第17條
第2項、第19條第1項，刑法第2條第1項前段、第11條、第28條、
第62條前段、第59條、第38條之1第1項前段、第3項、第40條之2
第1項，判決如主文。
本案經檢察官柯學航提起公訴，檢察官宋恭良、張凱傑到庭執行
職務。
中　　華　　民　　國　　110 　年　　10　　月　　20　　日
                  刑事第五庭    審判長法  官  唐中興
　　　　　　　　　
                                      法  官  黃世誠
　　　　　　　　　　　　　　　　　　　
                                      法　官　黃佳琪
以上正本證明與原本無異。
如不服本判決，應於送達判決後20日內向本院提出上訴書狀，並
應敘述具體理由；其未敘述上訴理由者，應於上訴期間屆滿後20
日內向本院補提理由書（均須按他造當事人之人數附繕本）「切
勿逕送上級法院」。
                                      書記官  顏偉林
中　　華　　民　　國　　110 　年　　10　　月　　20　　日

附表一 、林雅君販賣海洛因部分（日期：民國；金額：新臺幣
）
編號 交易時間 、地點 購毒者 毒品種類 、數量、交易金額 聯絡工具 行為方式 證據 罪刑 沒收 1 〈起訴書附表編號1〉 109年4月28日中午12時26分 許、 臺中市南區工學路附近之某游泳池 李汝斌 海洛因1包、 3,000元 SAMSUNG手機1支 （含門號 0000000000號SIM卡1張） 【扣案如附表四】   林雅君基於意圖營利販賣第一級毒品海洛因之犯意，於109年4月28日上午11時29分39秒、39分50秒、中午12時26分6秒許，以其所持用左列門號行動電話與李汝斌所持用門號0000000000號行動電話相互連絡左列毒品交易事宜後，於左列時間、地點，以左列價格，將左列毒品販賣並交付與李汝斌，且向李汝斌收取左列金額，而完成交易。 ⑴ 被告林雅君於本院訊問、審理時之自白（見本院卷一第48、238頁、本院卷二第131頁）、 ⑵ 被告林雅君於偵查中之自白（見②110偵9605卷二第28、242、337、339頁）、 ⑶ 證人李汝斌於警詢、偵查中之證述（見④110偵19858卷一第328至332頁、①110偵9605卷一第566頁）、 ⑷ 門號0000000000通訊監察譯文（見①110偵9605卷一第241、242頁）、 ⑸ 扣案如附表四所示之物 林雅君犯販賣第一級毒品罪 ，處有期徒刑柒年捌月。 扣案如附表四所示之物沒收 ；未扣案之犯罪所得新臺幣參仟元沒收，於全部或一部不能沒收或不宜執行沒收時 ，追徵其價額。 2 〈起訴書附表編號2〉 109年4月30日上午7時26分 許、 臺中市北屯區中清路水湳派出所消防隊對面天橋下 李汝斌 海洛因1包、 3,000元 SAMSUNG手機1支 （含門號 0000000000號SIM卡1張） 【扣案如附表四】 林雅君基於意圖營利販賣第一級毒品海洛因之單一接續犯意，於109年4月29日上午11時29分45秒、35分36秒、中午12時25分19秒、36分20秒、下午2時19分51秒許，以其所持用左列門號行動電話與李汝斌所持用門號0000000000號行動電話相互連絡左列毒品交易事宜後，林雅君先委由不知情友人真實姓名年籍不詳綽號「燒餅」之成年男子向李汝斌收取左列金額後，林雅君接續於109年4月29日下午3時35分9秒、5時42分52秒、6時56分48秒、109年4月30日上午6時53分20秒、7時20分18秒、21分43秒許，以其所持用左列門號行動電話與李汝斌所持用門號0000000000號行動電話相互連絡左列毒品交易事宜後，於左列時間、地點，以左列價格，將左列毒品販賣並交付與李汝斌，而完成交易。 ⑴ 被告林雅君於本院訊問、審理時之自白（見本院卷一第48、238頁、本院卷二第131頁）、 ⑵ 被告林雅君於偵查中之自白（見②110偵9605卷二第28、242、337、339頁）、 ⑶ 證人李汝斌於警詢、偵查中之證述（見④110偵19858卷一第328至332頁、①110偵9605卷一第566頁）、 ⑷ 門號0000000000通訊監察譯文（見①110偵9605卷一第242至244頁）、 ⑸ 扣案如附表四所示之物 林雅君犯販賣第一級毒品罪 ，處有期徒刑柒年捌月。 扣案如附表四所示之物沒收 ；未扣案之犯罪所得新臺幣參仟元沒收，於全部或一部不能沒收或不宜執行沒收時 ，追徵其價額。 3 〈起訴書附表編號3〉 109年5月4日下午4時54分許 、 臺中市西屯區果菜市場附近之土地公廟旁 李汝斌 海洛因1包、 3,000元 SAMSUNG手機1支 （含門號 0000000000號SIM卡1張） 【扣案如附表四】 林雅君基於意圖營利販賣第一級毒品海洛因之單一接續犯意，於109年5月4日下午2時14分46秒、4時38分48秒、44分56秒許，以其所持用左列門號行動電話與李汝斌所持用門號0000000000號行動電話相互連絡左列毒品交易事宜後，於左列時間、地點，以6,000元，將海洛因2包販賣並交付與李汝斌，且向李汝斌收取6,000元，而完成交易，然李汝斌旋於同日下午5時56分15秒許，以其所持用門號0000000000號行動電話撥打林雅君所持用左列門號行動電話，向林雅君表示，因林雅君前揭交付之海洛因品質不佳，要求林雅君拿品質較好之海洛因來交換其中1包，且要退掉另1包海洛因，要求林雅君退還3,000元，林雅君即於同日晚間8時22分57秒稍後，前往臺中市南區工學路附近之某游泳池，拿海洛因1包與李汝斌交換其中1包海洛因，並退還李汝斌3,000元，且取回另1包海洛因。 ⑴ 被告林雅君於本院訊問、審理時之自白（見本院卷一第48、238頁、本院卷二第131頁）、 ⑵ 被告林雅君於警詢、偵查中之自白（見①110偵9605卷一第24、25頁、②110偵9605卷二第28、242、337、339頁）、 ⑶　　  證人李汝斌於警詢、偵查中之證述（見④110偵19858卷一第335、336頁、①110偵9605卷一第566、567頁）、 ⑷ 門號0000000000通訊監察譯文（見①110偵9605卷一第247頁）、 ⑸ 扣案如附表四所示之物 林雅君犯販賣第一級毒品罪 ，處有期徒刑柒年捌月。 扣案如附表四所示之物沒收 ；未扣案之犯罪所得新臺幣參仟元沒收，於全部或一部不能沒收或不宜執行沒收時 ，追徵其價額。 4 〈起訴書附表編號4〉 109年5月8日下午1時46分許、 臺中市南區工學路附近 李汝斌 海洛因1包、 2,000元 SAMSUNG手機1支 （含門號 0000000000號SIM卡1張） 【扣案如附表四】 林雅君基於意圖營利販賣第一級毒品海洛因之犯意，於109年5月8日下午1時13分16秒、14分16秒、46分22秒許，以其所持用左列門號行動電話與李汝斌所持用門號0000000000號行動電話相互連絡左列毒品交易事宜後，於左列時間、地點，以左列價格，將左列毒品販賣並交付與李汝斌，且向李汝斌收取左列金額，而完成交易。 ⑴ 被告林雅君於本院訊問、審理時之自白（見本院卷一第48、238頁、本院卷二第131頁）、 ⑵ 被告林雅君於偵查中之自白（見 ②110偵9605卷二第28、242、337、339頁）、 ⑶ 證人李汝斌於偵查中之證述（見 ①110偵9605卷一第567頁）、 ⑷ 門號0000000000通訊監察譯文（見①110偵9605卷一第253頁）、 ⑸ 扣案如附表四所示之物 林雅君犯販賣第一級毒品罪 ，處有期徒刑柒年捌月。  扣案如附表四所示之物沒收 ；未扣案之犯罪所得新臺幣貳仟元沒收，於全部或一部不能沒收或不宜執行沒收時 ，追徵其價額。 5 〈起訴書附表編號5〉 109年5月8日晚間7時45分許 、 臺中市西屯區大隆路與大進街交岔路口 李汝斌 海洛因1包、 3,000元 SAMSUNG手機1支 （含門號 0000000000號SIM卡1張） 【扣案如附表四】 林雅君基於意圖營利販賣第一級毒品海洛因之犯意，於109年5月8日晚間7時2分58秒、35分49秒許，以其所持用左列門號行動電話與李汝斌所持用門號0000000000號行動電話相互連絡左列毒品交易事宜後，於左列時間、地點，以左列價格，將左列毒品販賣並交付與李汝斌，且向李汝斌收取左列金額，而完成交易。 ⑴ 被告林雅君於本院訊問、審理時之自白（見本院卷一第48、238頁、本院卷二第131頁）、 ⑵ 被告林雅君於警詢、偵查中之自白（見①110偵9605卷一第26、27頁、②110偵9605卷二第28、242、337、339頁）、 ⑶ 證人李汝斌於警詢、偵查中之證述（見④110偵19858卷一第第338頁、①110偵9605卷一第567、568頁）、 ⑷ 門號0000000000通訊監察譯文（見①110偵9605卷一第254頁）、 ⑸ 扣案如附表四所示之物 林雅君犯販賣第一級毒品罪 ，處有期徒刑柒年捌月。 扣案如附表四所示之物沒收 ；未扣案之犯罪所得新臺幣參仟元沒收，於全部或一部不能沒收或不宜執行沒收時 ，追徵其價額。 6 〈起訴書附表編號6〉 109年 11月20日晚間7時29分許、 臺中市南屯區大業路與惠中路交岔路口 李汝斌 海洛因1包、 2,000元 SAMSUNG手機1支 （含門號 0000000000號SIM卡1張） 【扣案如附表四】 林雅君基於意圖營利販賣第一級毒品海洛因之犯意，於109年11月20日下午5時42分39秒、6時30分51秒、晚間7時5分35秒、14分42秒許，以其所持用左列門號行動電話與李汝斌所持用門號0000000000號行動電話相互連絡左列毒品交易事宜，且由王錫田（王錫田此部分涉嫌幫助販賣第一級毒品犯行未經檢察官起訴）於前揭電話中幫忙確認交易地點後，由王錫田騎機車搭載林雅君，於左列時間，前往左列地點，由林雅君以左列價格，將左列毒品販賣並交付與李汝斌，且向李汝斌收取左列金額，而完成交易。 ⑴ 被告林雅君於本院訊問、審理時之自白（見本院卷一第48、238頁、本院卷二第131頁）、 ⑵ 被告林雅君於警詢、偵查中之自白（見①110偵9605卷一第29頁、②110偵9605卷二第28、242、337、339頁）、 ⑶ 證人李汝斌於警詢、偵查中之證述（見④110偵19858卷一第341頁、①110偵9605卷一第568頁）、 ⑷ 門號0000000000通訊監察譯文（見①110偵9605卷一第213、214頁）、 ⑸ 扣案如附表四所示之物 林雅君犯販賣第一級毒品罪 ，處有期徒刑柒年捌月。 扣案如附表四所示之物沒收 ；未扣案之犯罪所得新臺幣貳仟元沒收，於全部或一部不能沒收或不宜執行沒收時 ，追徵其價額。 7 〈起訴書附表編號7〉 109年5月20日下午1時15分 許、 臺中市西屯區港尾水果市場前 陳振通 海洛因1包、 1,000元 SAMSUNG手機1支 （含門號 0000000000號SIM卡1張） 【扣案如附表四】 林雅君基於意圖營利販賣第一級毒品海洛因之犯意，於109年5月20日上午9時4分29秒、中午12時26分39秒、下午1時2分23秒許，以其所持用左列門號行動電話與陳振通所持用門號0000000000號行動電話相互連絡左列毒品交易事宜後，於左列時間、地點，以左列價格，將左列毒品販賣並交付與陳振通，且向陳振通收取左列金額，而完成交易。 ⑴ 被告林雅君於本院訊問、審理時之自白（見本院卷一第48、238頁、本院卷二第131頁）、 ⑵ 被告林雅君於警詢、偵查中之自白（見①110偵9605卷一第30頁、②110偵9605卷二第28、242、337、339頁）、 ⑶ 證人陳振通於警詢、偵查中之證述（見①110偵9605卷一第321、322、326、367頁）、 ⑷ 門號0000000000通訊監察譯文（見①110偵9605卷一第136頁）、 ⑸ 扣案如附表四所示之物 林雅君犯販賣第一級毒品罪 ，處有期徒刑柒年柒月。 扣案如附表四所示之物沒收 ；未扣案之犯罪所得新臺幣壹仟元沒收，於全部或一部不能沒收或不宜執行沒收時 ，追徵其價額。 8 〈起訴書附表編號8〉 109年6月8日【起訴書誤載為109年6月9日，業經公訴檢察官以補充理由書予以更正（見本院卷一第133頁） 】晚間9時28分許、 臺中市北屯區同榮里同榮土地公廟 楊上卯 海洛因1包、 5,000元 SAMSUNG手機1支 （含門號 0000000000號SIM卡1張） 【扣案如附表四】    林雅君基於意圖營利販賣第一級毒品海洛因之單一接續犯意，於109年6月8日上午11時許，在中山醫院中興分院與楊上卯當面洽談左列毒品交易事宜，且向楊上卯收取左列金額，後接續於同日下午4時至5時許，以左列手機內所安裝之通訊軟體LINE與楊上卯所使用之LINE；及於同日晚間9時8分16秒許，以其所持用左列門號行動電話與楊上卯所持用門號0000000000號行動電話，相互連絡左列毒品交易事宜後，於左列時間、地點，以左列價格，將左列毒品販賣並交付與楊上卯，而完成交易。 ⑴ 被告林雅君於本院訊問、審理時之自白（見本院卷一第48、238頁、本院卷二第131頁）、 ⑵ 被告林雅君於警詢、偵查中之自白（見②110偵9605卷二第106至109、242、337、339頁）、 ⑶ 證人楊上卯於警詢、偵查中之證述（見②110偵9605卷二第68、69、94、95頁） 、 ⑷　　 門號0000000000通訊監察譯文（見①110偵9605卷一第143頁）、 ⑸ 扣案如附表四所示之物 林雅君犯販賣第一級毒品罪 ，處有期徒刑柒年玖月。 扣案如附表四所示之物沒收 ；未扣案之犯罪所得新臺幣伍仟元沒收，於全部或一部不能沒收或不宜執行沒收時 ，追徵其價額。 9 〈起訴書附表編號9〉 109年 10月25日下午3時59分、 臺中市西屯區逢甲大學門口 趙海明 海洛因1包、 3,000元 SAMSUNG手機1支 （含門號 0000000000號SIM卡1張） 【扣案如附表四】 林雅君基於意圖營利販賣第一級毒品海洛因之單一接續犯意，於109年10月25日下午2時29分22秒、37分52秒、41分15秒、42分24秒、46分25秒、3時13分59秒、15分54秒、25分10秒、49分35秒許，以其所持用左列門號行動電話與趙海明所持用門號0000000000號行動電話相互連絡左列毒品交易事宜後，林雅君先至左列地點向趙海明收取左列金額，復至附近向上手購買海洛因後，再於左列時間、地點，以左列價格，將左列毒品販賣並交付與趙海明，且，而完成交易。    ⑴ 被告林雅君於本院訊問、審理時之自白（見本院卷一第48、238頁、本院卷二第131頁）、 ⑵ 被告林雅君於警詢、偵查中之自白（見①110偵9605卷一第34、35頁、②110偵9605卷二第121、245至247頁）、 ⑶ 證人趙海明於警詢、偵查中之證述（見①110偵9605卷一第380、412、413頁）、 ⑷ 證人王錫田於警詢、偵查中之證述（見②110偵9605卷二第288、307、310頁）、 ⑸ 門號0000000000通訊監察譯文（見①110偵9605卷一第397至401頁）、 ⑹ 路口監視器畫面翻拍照片（見②110偵9605卷二第307頁）、 ⑺ 扣案如附表四所示之物 林雅君犯販賣第一級毒品罪 ，處有期徒刑柒年捌月。 扣案如附表四所示之物沒收 ；未扣案之犯罪所得新臺幣參仟元沒收，於全部或一部不能沒收或不宜執行沒收時 ，追徵其價額。 10 〈起訴書附表編號10〉 109年 10月27日中午12時許 、 臺中市西屯區逢甲大學門口 趙海明 海洛因1包、 3,000元 SAMSUNG手機1支 （含門號 0000000000號SIM卡1張） 【扣案如附表四】 林雅君基於意圖營利販賣第一級毒品海洛因之單一接續犯意，於109年10月27日上午10時46分11秒許，以其所持用左列門號行動電話及該手機內所安裝之LINE與趙海明所持用門號0000000000號行動電話及LINE相互連絡左列毒品交易事宜後，林雅君先至左列地點，向趙海明收取左列金額，復至附近向上手購買海洛因後，再於左列時間、地點，以左列價格，將左列毒品販賣並交付與趙海明，而完成交易。 ⑴ 被告林雅君於本院訊問、審理時之自白（見本院卷一第48、238頁、本院卷二第131頁）、 ⑵ 被告林雅君於警詢、偵查中之自白（見①110偵9605卷一第35頁、②110偵9605卷二第28、242、337、339頁）、 ⑶ 證人趙海明於警詢、偵查中之證述（見①110偵9605卷一第381、412至414頁）、 ⑷ 門號0000000000通訊監察譯文（見①110偵9605卷一第401頁）、 ⑸ 扣案如附表四所示之物 林雅君犯販賣第一級毒品罪 ，處有期徒刑柒年捌月。 扣案如附表四所示之物沒收 ；未扣案之犯罪所得新臺幣參仟元沒收，於全部或一部不能沒收或不宜執行沒收時 ，追徵其價額。 11 〈起訴書附表編號11〉 109年 10月19日上午9時24分許、 臺中市○○區○○路00○0號之全家便利超商 楊安妮 海洛因1包、 3,000元 SAMSUNG手機1支 （含門號 0000000000號SIM卡1張） 【扣案如附表四】 林雅君基於意圖營利販賣第一級毒品海洛因之犯意，於109年10月19日上午9時6分40秒、14分58秒許，以其所持用左列門號行動電話與楊安妮所持用門號0000000000號行動電話相互連絡左列毒品交易事宜後，於左列時間、地點，以左列價格，將左列毒品販賣並交付與楊安妮，且向楊安妮收取左列金額，而完成交易。 ⑴ 被告林雅君於本院訊問、審理時之自白（見本院卷一第48、238頁、本院卷二第131頁）、 ⑵ 被告林雅君於警詢、偵查中之自白（見①110偵9605卷一第32頁、②110偵9605卷二第28、242、337、339頁）、 ⑶ 證人楊安妮於警詢、偵查中之證述（見①110偵9605卷一第267、268、313頁）、 ⑷ 門號0000000000通訊監察譯文（見①110偵9605卷一第283頁）、 ⑸ 扣案如附表四所示之物 林雅君犯販賣第一級毒品罪 ，處有期徒刑柒年捌月。 扣案如附表四所示之物沒收 ；未扣案之犯罪所得新臺幣參仟元沒收，於全部或一部不能沒收或不宜執行沒收時 ，追徵其價額。 
附表二：林雅君販賣甲基安非他命部分（日期：民國；金額：新
臺幣）
編號 交易時間、地點 購毒者 毒品種類、數量、交易金額 聯絡工具 行為方式 證據 罪刑 沒收  1 〈起訴書附表編號12〉 109年7月13日下午6時25分許、 臺中市北屯區仁愛國小附近 彭釋瑤 甲基安非他命1包 、 1,000元 SAMSUNG手機1支 （含門號 0000000000號SIM卡1張） 【扣案如附表四】 林雅君基於意圖營利販賣第二級毒品甲基安非他命之犯意，於109年7月13日中午12時58分17秒、下午2時33分45秒、5時35分、40分21秒、6時15分2秒許，以其所持用左列門號行動電話與彭釋瑤所持用門號0000000000號行動電話相互連絡左列毒品交易事宜後，於左列時間、地點，以左列價格，將左列毒品販賣並交付與彭釋瑤，且向彭釋瑤收取左列金額，而完成交易。 ⑴ 被告林雅君於本院訊問、審理時之自白（見本院卷一第50、238頁、本院卷二第131頁）、 ⑵　　 被告林雅君於警詢、偵查中之自白（見①110偵9605卷一第37、38頁、②110偵9605卷二第28、242、337、339頁）、 ⑶　　  證人彭釋瑤於警詢、偵查中之證述（見①110偵9605卷一第422、499頁）、 ⑷ 門號0000000000通訊監察譯文（見①110偵9605卷一第471至473頁）、 ⑸ 扣案如附表四所示之物 林雅君犯販賣第二級毒品罪 ，處有期徒刑參年柒月。 扣案如附表四所示之物沒收 ；未扣案之犯罪所得新臺幣壹仟元沒收，於全部或一部不能沒收或不宜執行沒收時 ，追徵其價額。 2 〈起訴書附表編號13〉 109年7月15日晚間8時24分許、 臺中市北屯區仁愛國小附近 彭釋瑤 甲基安非他命1包 、 1,000元 SAMSUNG手機1支 （含門號 0000000000號SIM卡1張） 【扣案如附表四】 林雅君基於意圖營利販賣第二級毒品甲基安非他命之犯意，於109年7月15日晚間8時13分38秒、22分49秒許，以其所持用左列門號行動電話與彭釋瑤所持用門號0000000000號行動電話相互連絡左列毒品交易事宜後，於左列時間、地點，以左列價格，將左列毒品販賣並交付與彭釋瑤，且向彭釋瑤收取左列金額，而完成交易。 ⑴ 被告林雅君於本院訊問、審理時之自白（見本院卷一第50、238頁、本院卷二第131頁）、 ⑵　　　　 被告林雅君於警詢、偵查中之自白（見①110偵9605卷一第38、39頁、②110偵9605卷二第28、242、337、339頁）、 ⑶　　  證人彭釋瑤於警詢、偵查中之證述（見①110偵9605卷一第423、499、500頁）、 ⑷ 門號0000000000通訊監察譯文（見①110偵9605卷一第473頁）、 ⑸ 扣案如附表四所示之物 林雅君犯販賣第二級毒品罪 ，處有期徒刑伍年壹月。 扣案如附表四所示之物沒收 ；未扣案之犯罪所得新臺幣壹仟元沒收，於全部或一部不能沒收或不宜執行沒收時 ，追徵其價額。 3 〈起訴書附表編號14〉 109年7月19日下午6時45分 許、 臺中市北屯區仁愛國小前 彭釋瑤 甲基安非他命1包 、 1,000元 SAMSUNG手機1支 （含門號 0000000000號SIM卡1張） 【扣案如附表四】 林雅君基於意圖營利販賣第二級毒品甲基安非他命之犯意，於109年7月19日中午12時21分43秒、下午6時36分41秒、45分42秒許，以其所持用左列門號行動電話與彭釋瑤所持用門號0000000000號行動電話相互連絡左列毒品交易事宜後，於左列時間、地點，以左列價格，將左列毒品販賣並交付與彭釋瑤，且向彭釋瑤收取左列金額，而完成交易。 ⑴ 被告林雅君於本院訊問、審理時之自白（見本院卷一第50、238頁、本院卷二第131頁）、 ⑵　　　　 被告林雅君於警詢、偵查中之自白（見①110偵9605卷一第39、40頁、②110偵9605卷二第28、242、337、339頁）、 ⑶　　  證人彭釋瑤於警詢、偵查中之證述（見①110偵9605卷一第424、500頁）、 ⑷ 門號0000000000通訊監察譯文（見①110偵9605卷一第473至475頁）、 ⑸ 扣案如附表四所示之物 林雅君犯販賣第二級毒品罪 ，處有期徒刑伍年壹月。 扣案如附表四所示之物沒收 ；未扣案之犯罪所得新臺幣壹仟元沒收，於全部或一部不能沒收或不宜執行沒收時 ，追徵其價額。 4 〈起訴書附表編號15〉 110年7月20日下午1時53分 許、 臺中市○○區○○路0段00號萊爾富臺中中屯店 彭釋瑤 甲基安非他命1包 、 1,000元 SAMSUNG手機1支 （含門號 0000000000號SIM卡1張） 【扣案如附表四】 林雅君基於意圖營利販賣第二級毒品甲基安非他命之犯意，於109年7月20日下午1時15分50秒、43分33秒、53分11秒許，以其所持用左列門號行動電話與彭釋瑤所持用門號0000000000號行動電話相互連絡左列毒品交易事宜後，於左列時間、地點，以左列價格，將左列毒品販賣並交付與彭釋瑤，且向彭釋瑤收取左列金額，而完成交易。 ⑴ 被告林雅君於本院訊問、審理時之自白（見本院卷一第50、238頁、本院卷二第131頁）、 ⑵　　　　 被告林雅君於警詢、偵查中之自白（見①110偵9605卷一第41頁、②110偵9605卷二第28、242、337、339頁）、 ⑶ 證人彭釋瑤於警詢、偵查中之證述（見①110偵9605卷一第426、500頁）、 ⑷ 門號0000000000通訊監察譯文（見①110偵9605卷一第475頁）、 ⑸ 扣案如附表四所示之物 林雅君犯販賣第二級毒品罪 ，處有期徒刑伍年壹月。 扣案如附表四所示之物沒收 ；未扣案之犯罪所得新臺幣壹仟元沒收，於全部或一部不能沒收或不宜執行沒收時 ，追徵其價額。 
附表三、林雅君、王錫田共同販賣甲基安非他命部分（日期：民
國；金額：新臺幣）
編號 交易時間、地點 購毒者 毒品種類、數量、交易金額 聯絡工具 行為方式 證據 罪刑 沒收  1 〈起訴書附表編號16〉 110年2月5日下午5時51分許、 臺中市西屯區港尾果菜市場 林宜德 甲基安非他命1包 、 7,000元 iPhone手機1支 （含門號 0000000000號SIM卡1張） 【扣案如附表五編號2】 林雅君、王錫田共同基於意圖營利販賣第二級毒品甲基安非他命之單一接續犯意聯絡，王錫田於109年2月5日下午4時6分許，以左列行動電話內所安裝之LINE與林宜德所使用之LINE相互連絡左列毒品交易事宜後，王錫田於同日下午4時7分許，在左列地點向林宜德收取左列金額，嗣將左列金額交付與林雅君，由林雅君將左列毒品交付與王錫田，王錫田復接續於109年2月5日下午4時44分、5時42分、50分許，以左列行動電話內所安裝之LINE與林宜德所使用之LINE相互連絡左列毒品交易事宜後，於左列時間、地點，將左列毒品販賣並交付與林宜德。 ⑴ 被告林雅君於本院訊問、審理時之自白（見本院卷一第50、238頁、本院卷二第131、132頁）、 ⑵　　 被告林雅君於偵查中之自白（見②110偵9605卷二第337、339頁）、 ⑶　 被告王錫田於本院審理時之自白（見本院卷二第132頁）、 ⑷　 被告王錫田於警詢、偵查、本院羈押訊問時之陳述（見②110偵9605卷二第167、170頁、③110偵10206卷第497頁、⑦110聲羈166卷第26頁）、 ⑸ 證人林宜德於警詢、偵查、本院審理時之證述（見②110偵9605卷二第204、205頁、③110偵10206卷第472、473頁、本院卷二第88至101頁） 、 ⑹ 證人即被告林雅君於本院審理時之證述（見本院卷二第69至87頁）、 ⑺ 證人林宜德所持手機內與被告王錫田之LINE對話紀錄照片（見②110偵9605卷二第227頁）、 ⑻ 扣案如附表五編號2所示之物 ⑴ 林雅君共同犯販賣第二級毒品罪，處有期徒刑伍年陸月 。          ⑵ 王錫田共同犯販賣第二級毒品罪，處有期徒刑伍年陸月 。 ⑴ 扣案如附表五編號2所示之物沒收；未扣案之犯罪所得新臺幣柒仟元沒收 ，於全部或一部不能沒收或不宜執行沒收時，追徵其價額。  ⑵ 扣案如附表五編號2所示之物沒收。 2 〈起訴書附表編號17〉 110年2月13日下午1時52分 許、 臺中市○○區○○街000號前 林宜德 甲基安非他命1包 、 7,000元 iPhone手機1支 （含門號 0000000000號SIM卡1張） 【扣案如附表五編號2】 林雅君、王錫田共同基於意圖營利販賣第二級毒品甲基安非他命之犯意聯絡，王錫田於109年2月11日下午3時29分、32分、46分、晚間7時49分、109年2月13日下午1時1分2分、3分、4分、18分、19分許，以左列行動電話內所安裝之LINE與林宜德所使用之LINE相互連絡左列毒品交易事宜後，林雅君將左列毒品交付與王錫田，由王錫田於左列時間、地點，以左列價格，將左列毒品販賣並交付與林宜德，且向林宜德收取左列金額，而完成交易，嗣王錫田再將左列金額交付與林雅君。 ⑴ 被告林雅君於本院訊問、審理時之自白（見本院卷一第50、238頁、本院卷二第131、132頁）、 ⑵　　 被告林雅君於警詢、偵查中之陳述、自白（見②110偵9605卷二第116、244、247頁）、 ⑶ 被告王錫田於本院審理時之自白（見本院卷二第132頁）、 ⑷ 被告王錫田於警詢、偵查、本院羈押訊問時之陳述（見②110偵9605卷二第166、167頁、③110偵10206卷第497頁、⑦110聲羈166卷第26頁）、 ⑸ 證人林宜德於警詢、偵查、審理時之證述（見①110偵9605卷一第512、513、555頁、③110偵10206卷第472頁、本院卷二第88至101頁）、 ⑹ 證人即被告林雅君於本院審理時之證述（見本院卷二第69至87頁）、 ⑺　 證人林宜德所持手機內與被告王錫田之LINE對話內容截圖（見①110偵9605卷一第537至541頁）、 ⑻ 扣案如附表五編號2所示之物 ⑴ 林雅君共同犯販賣第二級毒品罪，處有期徒刑伍年陸月 。          ⑵ 王錫田共同犯販賣第二級毒品罪，處有期徒刑拾年肆月 。 ⑴ 扣案如附表五編號2所示之物沒收；未扣案之犯罪所得新臺幣柒仟元沒收 ，於全部或一部不能沒收或不宜執行沒收時，追徵其價額。  ⑵ 扣案如附表五編號2所示之物沒收。 3 〈起訴書附表編號18〉 110年3月7日晚間7時13分許 、 臺中市○○區○○街000號 林宜德 甲基安非他命1包 、 2,000元 林雅君： SAMSUNG手機1支 （含門號 0000000000號SIM卡1張） 【扣案如附表四】  王錫田： iPhone手機1支 （含門號 0000000000號SIM卡1張） 【扣案如附表五編號2】     林雅君、王錫田共同基於意圖營利販賣第二級毒品甲基安非他命之犯意聯絡，王錫田於110年3月7日下午5時35分、6時7分、8分、42分、44分、45分許，以左列 iPhone行動電話內所安裝之LINE與林宜德所使用之LINE相互連絡左列毒品交易事宜，約定王錫田以左列金額販賣左列毒品與林宜德，交易地點在王錫田住處，然王錫田因自己不在家中，乃同時於同日下午6時34分、37分、41分、42分、43分、44分、48分許，以左列iPhone行動電話內所安裝之LINE與同居女友林雅君所持用左列SAMSUNG行動電話內所安裝之LINE聯繫以告知上情，請林雅君於左列時間，下樓與林宜德交易，嗣林宜德到達左列地點後，於同日晚間7時9分許，以LINE告知王錫田，王錫田再於同日晚間7時11分許，以LINE通知林雅君，林雅君即於左列時間、地點，以左列價格，將左列毒品販賣並交付與林宜德，且向林宜德收取左列金額，而完成交易。 ⑴ 被告林雅君於本院訊問、審理時之自白（見本院卷一第50、238頁、本院卷二第131、132頁）、 ⑵　　　　 被告林雅君於警詢、偵查中之自白（見①110偵9605卷一第43頁、②110偵9605卷二第109至113、242至244頁）、 ⑶ 被告王錫田於本院審理時之自白（見本院卷二第132頁）、 ⑷ 被告王錫田於警詢、偵查、本院羈押訊問時之陳述（見②110偵9605卷二第159至164、167頁、③110偵10206卷第497頁、⑦110聲羈166卷第26頁）、 ⑸　 證人林宜德於警詢、偵查、審理時之證述（見①110偵9605卷一第514至516、555、556頁、③110偵10206卷第472頁、本院卷二第88至101頁）、 ⑹ 證人即被告林雅君於本院審理時之證述（見本院卷二第69至87頁）、 ⑺ 證人林宜德所持手機內與被告王錫田之LINE對話內容截圖（見①110偵9605卷一第543頁）、 ⑻ 被告王錫田所持手機內與被告林雅君之LINE對話內容截圖（見③110偵10206卷第119至121頁）、 ⑼ 被告王錫田所持手機內與證人林宜德之LINE對話內容截圖（見③110偵10206卷第123頁）、 ⑽ 監視器畫面擷取照片（見②110偵9605卷二第162頁）、 ⑾ 扣案如附表四、附表五編號2所示之物 ⑴ 林雅君共同犯販賣第二級毒品罪，處有期徒刑伍年貳月 。           ⑵ 王錫田共同犯販賣第二級毒品罪，處有期徒刑拾年貳月 。 ⑴ 扣案如附表四、附表五編號2所示之物，均沒收；未扣案之犯罪所得新臺幣貳仟元沒收，於全部或一部不能沒收或不宜執行沒收時，追徵其價額。  ⑵ 扣案如附表四、附表五編號2所示之物，均沒收。 
附表四：林雅君被扣押物品
編號 扣押物品名稱及數量  1 SAMSUNG手機1支 （含門號0000000000號SIM卡1張）  扣案時持有人：林雅君 扣押地點：臺中市○○區○○街000號前 扣押物品目錄表卷頁：①110偵9605卷一第57頁 臺中市政府警察局刑事警察大隊110年7月8日中市警刑一字第1100025751號函（見本院卷一第169頁）   
附表五：林雅君、王錫田被扣押物品
編號 扣押物品名稱及數量 扣案時持有人 所有人  1 電子磅秤1臺 林雅君 、 王錫田 林雅君  2 iPhone手機1支 （含門號0000000000號SIM卡1張） 王錫田 王錫田  扣押地點：臺中市○○區○○街000號3樓之2 扣押物品目錄表卷頁：①110偵9605卷一第51頁 臺中市政府警察局刑事警察大隊110年7月8日中市警刑一字第1100025751號函（見本院卷一第169頁）     

附錄論罪科刑法條：
（修正前）毒品危害防制條例第4條
製造、運輸、販賣第一級毒品者，處死刑或無期徒刑；處無期徒
刑者，得併科新臺幣2千萬元以下罰金。
製造、運輸、販賣第二級毒品者，處無期徒刑或7年以上有期徒
刑，得併科新臺幣1千萬元以下罰金。
製造、運輸、販賣第三級毒品者，處7年以上有期徒刑，得併科
新臺幣7百萬元以下罰金。
製造、運輸、販賣第四級毒品者，處5年以上12年以下有期徒刑
，得併科新臺幣3百萬元以下罰金。
製造、運輸、販賣專供製造或施用毒品之器具者，處1年以上7年
以下有期徒刑，得併科新臺幣1百萬元以下罰金。
前5項之未遂犯罰之。

毒品危害防制條例第4條
製造、運輸、販賣第一級毒品者，處死刑或無期徒刑；處無期徒
刑者，得併科新臺幣3千萬元以下罰金。
製造、運輸、販賣第二級毒品者，處無期徒刑或10年以上有期徒
刑，得併科新臺幣1千5百萬元以下罰金。
製造、運輸、販賣第三級毒品者，處7年以上有期徒刑，得併科
新臺幣1千萬元以下罰金。
製造、運輸、販賣第四級毒品者，處5年以上12年以下有期徒刑
，得併科新臺幣5百萬元以下罰金。
製造、運輸、販賣專供製造或施用毒品之器具者，處1年以上7年
以下有期徒刑，得併科新臺幣1百50萬元以下罰金。
前5項之未遂犯罰之。